【裁判字號】    97,刑智上訴,26
【裁判日期】    970901
【裁判案由】    毒品危害防制條例等
【裁判全文】
智慧財產法院刑事裁定
                               97年度刑智上訴字第00026號
上  訴  人  己○○
即  被  告
選任辯護人  黃文皇律師
上  訴  人  丁○○
即  被  告
選任辯護人  陳呈雲律師
上  訴  人  辛○○
即  被  告
選任辯護人  徐正安律師
上列上訴人等因毒品危害防制條例等案件，不服臺灣苗栗地方法
院95年度重訴字第9 號、96年度訴字第86號、97年度重訴緝字第
1 號於中華民國97年4 月25日、97年5 月21日第一審判決（起訴
案號：臺灣苗栗地方法院檢察署95年度偵字第2244號、第2519號
、第2579號，95年度少年偵字第2 號、第9 號、第10號、第11號
、第13號，追加起訴案號：96年度偵字第435 號），提起上訴，
本院裁定如下：
    主  文
本件移送臺灣高等法院臺中分院。
    理  由
一、按「不服地方法院關於第23條案件依通常、簡式審判或協商
    程序所為之第一審裁判而上訴或抗告者，除少年刑事案件外
    ，應向管轄之智慧財產法院為之。與第23條案件有刑事訴訟
    法第7 條第1 款所定相牽連關係之其他刑事案件，經地方法
    院合併裁判，並合併上訴或抗告者，亦同。但其他刑事案件
    係較重之罪，智慧財產法院得裁定合併移送該管高等法院審
    判」，智慧財產案件審理法第25條第1 項、第2 項分別定有
    明文。
二、經查，本件公訴人分別起訴被告己○○、丁○○及辛○○（
    下稱被告己○○等三人）涉犯如附表一所示罪嫌，並經原審
    法院判處如附表二所示罪名，此有起訴書及判決書在卷可按
    ，經查，被告己○○等三人除涉犯著作權法第91條之1 第3
    項、第2 項之明知係侵害著作財產權之光碟重製物而散布罪
    外，渠等均另涉犯毒品危害防制條例第4 條第3 項之販賣第
    三級毒品罪，是被告己○○等三人均係一人犯數罪，而為刑
    事訴訟法第7 條第1 款之相牽連案件，然被告己○○等三人
    所涉犯著作權法第91條之1 第3 項、第2 項明知係侵害著作
    財產權之光碟重製物而散布罪之法定刑為6 月以上3 年以下
    有期徒刑，得併科新臺幣20萬元以上2 百萬元以下罰金，渠
    等另涉犯之毒品危害防制條例第4 條第3 項販賣第三級毒品
    罪之法定刑為5 年以上有期徒刑，得併科新臺幣5 百萬元以
    下罰金，二者法定刑比較之結果，以毒品危害防制條例第4
    條第3 項之販賣第三級毒品罪之犯行較重，且被告己○○等
    三人就涉犯著作權法第91條之1 第3 項、第2 項之犯行，於
    上訴時均坦承不諱（見本院卷第16、28、90頁），而均係就
    涉犯販賣第三級毒品之犯行有所爭執，且該部分犯行之共犯
    、犯罪時間、地點、販賣次數、對象及金額均不相同（如原
    審判決犯罪事實欄第五項及附表3 、4 ），故案情確係繁雜
    ，爰依首揭規定，裁定將本件訴訟合併移送該管之臺灣高等
    法院臺中分院審理。
三、另同案被告甲○○、乙○○、庚○○、丙○○、戊○○（下
    稱被告甲○○等人）涉犯毒品危害防制條例第4 條第3 項之
    販賣第三級毒品罪或刑法第第344 條重利罪、第339 條第1
    項詐欺取財罪部分，雖經原審合併判決，並經被告甲○○等
    人不服判決而提起上訴，惟被告甲○○等人所涉上開犯行，
    經核與被告己○○等三人所涉犯行，係屬數人共犯一罪之案
    件，並非刑事訴訟法第7 條第1 款之相牽連案件，揆諸首揭
    規定，尚非由本院管轄，是以被告甲○○等人之案件，爰退
    由原法院另依法檢送相關卷證至該管之臺灣高等法院臺中分
    院辦理，附此敘明。
四、依智慧財產案件審理法第25條第2項但書，裁定如主文。
中    華    民    國    97    年     9    月    1     日
              智慧財產法院第一庭
                          審 判 長 法 官  李得灶
                                   法 官  王俊雄
                                   法 官  林欣蓉
附表一：
1.己○○：組織犯罪防制條例第3條第1項前段、刑法第344條、
          第305條、第339條第1項、第354條、毒品危害防制條
          例第4條第3項、著作權法第91條之1第3項、第2項。
2.丁○○：刑法第354條、毒品危害防制條例第4條第3項、著作
          權法第91條之1第3項、第2項。
3.辛○○：刑法第354條、毒品危害防制條例第4條第3項、著作
          權法第91條之1第3項、第2項。
附表二：
1.己○○：刑法第344 條重利罪、刑法第305 條恐嚇危害安全罪
          、刑法第339 條第1 項詐欺取財罪、毒品危害防制條
          例第4 條第3 項的販賣第三級毒品罪、著作權法第91
          條之1 第3 項、第2項 明知係侵害著作財產權之光碟
          重製物而散布罪。
2.丁○○：毒品危害防制條例第4 條第3 項販賣第三級毒品罪、
          著作權法第91條之1 第3 項、第2 項明知係侵害著作
          財產權之光碟重製物而散布罪。
3.辛○○：毒品危害防制條例第4 條第3 項販賣第三級毒品罪、
          著作權法第91條之1 第3 項、第2 項明知係侵害著作
          財產權之光碟重製物而散布罪。
以上正本係照原本作成。
如不服本裁定，應於收受送達後五日內向本院提出抗告狀。
                              書  記  官  周其祥
中    華    民    國    97    年     9    月    1     日


司法院資訊處製作；財團法人民間司法改革基金會備份。
